【裁判字號】    99,毒抗,181
【裁判日期】    990629
【裁判案由】    毒品危害防制條例
【裁判全文】
臺灣高等法院刑事裁定                 99年度毒抗字第181號
    抗  告  人
    即  被  告  甲○○原名張.
上列抗告人因違反毒品危害防制條例案件，不服臺灣桃園地方法
院99年度毒聲字第509號，中華民國99年5月28日所為裁定（聲請
案號：臺灣桃園地方法院檢察署99年度毒偵緝字第 179號），提
起抗告，本院裁定如下：
    主  文
抗告駁回。
    理  由
一、按施用毒品者，於裁定送觀察、勒戒後，有繼續施用毒品之
    傾向者，由法院裁定令入戒治處所施以強制戒治，其期間為
    6 個月以上，至無繼續強制戒治之必要為止，但最長不得逾
    1年，毒品危害防制條例第20條第2項定有明文。
二、原裁定意旨略以：被告因施用毒品案件，經原審法院以99年
    度毒聲字第15號裁定送臺灣桃園看守所附設勒戒處所觀察、
    勒戒後，認有繼續施用毒品之傾向，有該所民國99年5 月24
    日桃所衛字第0991305031-3號函送之「有無繼續施用毒品傾
    向證明書」及「有無繼續施用毒品傾向評估標準紀錄表」附
    卷可稽。檢察官聲請裁定令入戒治處所施以強制戒治，經核
    於法並無不符，應予准許。爰依毒品危害防制條例第20條第
    2項之規定，裁定令入戒治處所強制戒治，其期間為6個月以
    上，至無繼續強制戒治之必要為止，但最長期間不得逾1 年
    等語。
三、抗告意旨略以：抗告人於觀察、勒戒期間，經相關專業知識
    經驗人士評估綜合判斷為有繼續施用毒品傾向之認定，實有
    不合理之處，原審裁定標準有過當之疑，致抗告人無法平服
    云云。
四、經查，抗告人即被告甲○○因本件施用第二級毒品安非他命
    案件，經原審法院以裁定將其送觀察、勒戒後，經臺灣桃園
    看守所附設勒戒處所評分結果，人格特質得34分、臨床徵候
    得50分，環境相關因素得5 分，合計89分，綜合判斷為「有
    繼續施用毒品傾向」，有該所所附之「有無繼續施用毒品傾
    向證明書」及「有無繼續施用毒品傾向評估標準紀錄表」各
    1紙在卷可稽（見99年度毒偵緝字第179號卷第23至24頁），
    是該勒戒處所綜合評分者依個案之臨床實務及具體事證，判
    定抗告人為「有繼續施用毒品傾向」，而按除形式上觀察有
    顯然違法、或本案觀察、勒戒結果有顯然與事件無關之考量
    、或有違憲法平等原則之情形者外，基於高度專業性、屬人
    性之裁量或判斷餘地，法院應尊重觀察、勒戒機關所為之專
    業裁量判斷。原審法院審酌上情，因而依毒品危害防制條例
    第20條第 2項規定，裁定令入戒治處所施以強制戒治，其期
    間為6個月以上，最長不得逾1年，經核並無違誤。抗告意旨
    空言指摘該綜合判斷結果有不合理之處，原審裁定標準有過
    當之疑云云，為無理由，應予駁回。
五、據上論斷，應依刑事訴訟法第412條，裁定如主文。
中    華    民    國    99    年    6     月    29    日
                  刑事第十四庭審判長法  官  陳志洋
                                    法  官  謝靜慧
                                    法  官  梁耀鑌
以上正本證明與原本無異。
不得抗告。
                                    書記官  莊淑茹
中    華    民    國    99    年    6     月    30    日

司法院資訊處製作；財團法人民間司法改革基金會備份。
